臺灣臺北地方法院家事裁定　　　　　　　96年度家抗字第32號
抗　告　人　丙○○
　　　　　　丁○○
　　　　　　　　　　　弄15號.
上列當事人聲請拋棄繼承事件，抗告人對於民國96年3 月30日本
院96年度繼字第236 號第一審裁定提起抗告，本院合議庭裁定如
下：
    主    文
原裁定廢棄。
抗告人丙○○、丁○○聲明拋棄對於甲○○○（女，民國○ 年○
月○ 日生，身分證統一編號：Ｚ000000000號）之繼承權，均准予
備查。
抗告費用新臺幣壹仟元由抗告人負擔。
    理    由
一、抗告人在原審以：抗告人2 人為被繼承人甲○○○之合法繼
    承人，被繼承人於95年11月12日死亡，抗告人於96年2 月5
    日方知悉，而聲明拋棄繼承權。經原審調查事證後，認為抗
    告人2 人係被繼承人甲○○○之孫子女，於95年11月12日能
    知悉得為被繼承人甲○○○之繼承人，惟遲至96年2 月13日
    始具狀向本院聲明拋棄繼承權，已逾2 個月之拋棄繼承期間
    ，其聲明於法不合，應予駁回。
二、抗告意旨略以：被繼承人甲○○○係抗告人2 人之外祖母，
    抗告人2 人於民國70年間即與雙親至美國居住，年齡才11、
    12歲，抗告人2 人平日居住美國，與母親娘家甚少往來，被
    繼承人甲○○○何時去世，抗告人2 人確未獲告知，抗告人
    2 人遲至96年2 月初回臺始獲親戚轉知外祖母過世之事，故
    自抗告人2 人知悉日起，至96年2 月13日具狀聲明拋棄繼承
    權，並未逾2 個月之法定時間，爰依法提出抗告，請求廢棄
    原裁定等語。
三、按抗告法院認抗告為有理由者，應廢棄或變更原裁定；非有
    必要，不得命原法院或審判長更為裁定（非訟事件法第46條
    準用民事訴訟法第492 條參照）。
四、得心證理由：抗告人2 人主張其等為被繼承人之繼承人，於
    96年2 月初返臺始獲悉被繼承人甲○○○死亡之消息等情，
    業據其提出戶籍謄本、抗告人2 人護照影本為證，復經證人
    乙○○到庭稱：「抗告人的大舅媽聯絡不上抗告人，後來要
    出殯前，抗告人的大舅媽打電話給我請我聯絡抗告人」、「
    （問：你自己有無聯絡上抗告人？）沒聯絡上」、「（問：
    當時抗告人人在哪？）兩人都在美國」、「（問：抗告人兩
    兄弟在美國如何聯絡，臺灣親友有無人知道如何聯繫抗告人
    兩人？）沙鹿有一個叔叔以及奶奶知道，有時才有與抗告人
    聯繫。主要是抗告人大舅媽要我聯繫，因為抗告人在那邊算
    是姻親，要出殯，總是要聯繫這邊的親友，可是那時候聯繫
    不上」等語明確，應足信抗告人之主張為真，故原審裁定駁
    回抗告人之聲請，於法不合。從而，抗告意旨指摘原裁定不
    當，求予廢棄改判，為有理由，爰廢棄原裁定，並改判如主
    文第2 項所示。
五、據上結論，本件抗告為有理由，爰裁定如主文。
中　　華　　民　　國　　96　　年　　8 　　月　　17　　日
                    家事法庭審判長法  官  俞慧君
                                  法  官  彭南元
                                  法  官  江俊彥
上為正本係照原本作成
本裁定除以適用法規顯有錯誤為理由，並經本院許可外，不得再
抗告。
如提起再抗告，應於收受送達後10日內向本院提出再抗告狀，應
同時表明再抗告理由，且繳納再抗告費新臺幣1,000元。
中　　華　　民　　國　　96　　年　　8 　　月　　17　　日
                                  書記官  陳俐妙
參考法條：
非訟事件法第45條：
抗告法院之裁定，以抗告不合法而駁回者，不得再為抗告。但得
向原法院提出異議。
前項異議，準用民事訴訟法第484 條第2項及第3項之規定。
除前2 項之情形外，對於抗告法院之裁定再為抗告，僅得以其適
用法規顯有錯誤為理由，並經原法院之許可者為限。
前項許可，以原裁定所涉及之法律見解具有原則上重要性者為限
。
民事訴訟法第436 條之3 第3 項、第4 項及第436 條之6 之規定
，於第3項之抗告準用之。
民事訴訟法第436條之3
對於簡易訴訟程序之第二審裁判，提起第三審上訴或抗告，須經
原裁判法院之許可。
前項許可，以訴訟事件所涉及之法律見解具有原則上之重要性者
為限。
第 1 項之上訴或抗告，為裁判之原法院認為應行許可者，應添具
意見書，
敘明合於前項規定之理由，逕將卷宗送最高法院；認為不應許可
者，應以裁定駁回其上訴或抗告。
前項裁定得逕向最高法院抗告。
民事訴訟法第436條之6
對於簡易訴訟程序之裁判，逕向最高法院提起上訴或抗告，經以
上訴或抗告無理由為駁回之裁判者，不得更以同一理由提起再審
之訴或聲請再審。
